【裁判字號】    90,易緝,5
【裁判日期】    900215
【裁判案由】    詐欺
【裁判全文】
臺灣屏東地方法院刑事判決                              九十年度易緝字第五號
    公  訴  人  臺灣屏東地方法院檢察署檢察官
    被      告  乙○○
右被告因詐欺案件，經檢察官提起公訴（八十七年度偵字第三二七八號）本院判決如
左：
    主  文
乙○○意圖為自己不法之所有，以詐術使人將本人之物交付，處有期徒刑柒月。
    事  實
乙○○意圖為自己不法之所有，於民國（下同）八十七年三月二十一日八時四十分許
，在屏東市勝校巷十八號，明知自己並無資力，亦無意交付金錢，竟向甲○○詐稱，
若甲○○交付黃金，其可貸放金錢予甲○○等語，使甲○○陷於錯誤，而交付重約一
台兩之黃金項鍊一條、二兩半、三兩及不詳重量之黃金手鍊各一條予乙○○，詎乙○
○於取得前述黃金後即不知去向，亦未曾交付金錢予甲○○，甲○○始知受騙。案經
甲○○訴由屏東縣警察局屏東分局移送臺灣屏東地方法院檢察署檢察官偵查起訴，於
本院審理中，乙○○經本院合法傳喚、拘提均無正當理由而未到，經本院通緝後始行
到案。
    理  由
一、訊據被告乙○○對於前述時地，向告訴人甲○○表示若告訴人交付黃金，其可以
    貸予金錢，嗣於告訴人交付前述黃金後，其並未依約交付金錢，復未將黃金還予
    告訴人，而其一直沒有現金或黃金可以交付或償還告訴人之事實不諱，核與告訴
    人先後於警、偵訊及本院審理中指述情節相符，是此部分事實應堪認定，雖被告
    辯稱其確有意將告訴人所交付之黃金拿去變賣，以交付告訴人金錢，惟其本身亦
    遭收受黃金之人詐騙而未取得現金，故亦無法交付現金予告訴人等語。然查，被
    告自承其自向告訴人索討金飾時迄到案時，其均無現金可以交付告訴人，但被告
    卻向告訴人誑稱可以貸予金錢，顯係故意使告訴人陷於錯誤以便詐取金飾；再查
    ，被告辯稱其確有持告訴人所交付之金飾前往兌換金錢，但遭人詐騙，故未取得
    金錢以貸予告訴人一節，不惟無法證實其說詞，且被告此番陳述更可以顯示其自
    始即無金錢可以貸放予告訴人，其向告訴人所稱可以貸款之詞顯為不實；又查，
    被告於向告訴人詐得前述金飾後之八十七年四月十九日曾被告訴人尋獲，並經告
    訴人與證人粱昌發一同要求被告歸還前述金飾，經被告同意，並帶同告訴人與證
    人前往被告之姐位於屏東市○○路二九九號之住處，誑稱要取出放置於該處之金
    飾以歸還告訴人，嗣告訴人與證人陪同被告一同至該處後，被告不惟未依約交出
    金飾，更趁隙逃逸之事實，業經告訴人與證人粱昌發先後分別於警、偵訊中指證
    無訛，而被告對於證人與告訴人上述證詞亦無意見，是被告對於金飾之所在，先
    後於告訴人面前與本院審理中均為不同且矛盾之陳述，其詞顯不可採，其既無現
    金可以貸放予告訴人，復未將告訴人所交付之金飾歸還告訴人，其詐欺之意圖已
    經明確，被告上開所辯係卸責之詞，不足採信，其犯行堪以認定。
二、被告乙○○意圖為自己不法之所有，以詐術使人將本人之物交付之行為，係犯刑
    法第三百三十九條第一項之詐欺取財罪。審酌被告之素行、犯罪動機、目的、手
    段、所生危害、犯後一再否認詐欺犯行，且自案發迄今近三年期間均未對告訴人
    為賠償，並於本院審理中無故未到並逃匿，未見悔意等一切情狀，量處如主文所
    示之刑。
據上論斷，應依刑事訴訟法第二百九十九條第一項前段，刑法第三百三十九條第一項
，罰金罰鍰提高標準條例第一條前段，判決如主文。
本案經檢察官林津鋒到庭執行職務。
中      華      民      國      九十      年      二      月    十五    日
                                      臺灣屏東地方法院刑事第二庭
                                          法  官    莊鎮遠
右判決正本證明與原本無異。
對於本判決如有不服應於收受送達後十日內向本院提出上訴書狀上訴於台灣高等法院
高雄分院並按他造當事人之人數附具繕本。
                                          書記官    吳光璵
中      華      民      國       九十      年     二      月    十五    日
附錄本判決論罪之法條：
刑法第三百三十九條第一項
意圖為自己或他人不法之所有，以詐術使人將本人或第三人之物交付者，處五年以
下有期徒刑、拘役或科或併科一千元以下罰金。


司法院資訊處製作；財團法人民間司法改革基金會備份。
